# 关于非货币性资产外币折算汇率的问题

提问人：wx_5dc3bc5d30f5 时间：2020-07-02 21:35:00
请教，对于历史成本计量的外币非货币性资产依然采用交易发生日的汇率，那为什么计算可变现净值或未来现金流量现值的时候采用即期汇率而不是交易发生日的呢？

回答人：chenyiwei
非货币性项目的外币金额折算到本位币金额时，其采用的折算汇率是与计量属性相关的。基本原则是采用计量所依据的基础数据所属日期的汇率。例如，历史成本金额采用的折算汇率是初始确认日当日的即期汇率；公允价值、可变现净值、可收回金额的折算汇率为其所属的估值日或测算基准日的即期汇率。